臺灣高等法院交通事件裁定　　　　　　100年度交抗字第320號
抗　告　人
即受處分人　林俊羽
上列抗告人因違反道路交通管理處罰條例案件，不服臺灣桃園地
方法院，中華民國100年2 月25日所為裁定（100年度交聲字第42
號），提起抗告，本院裁定如下：
    主  文
抗告駁回。
    理  由
一、原裁定意旨略以：抗告人即受處分人林俊羽於民國99年8月
    23日晚上7時許，騎乘車號BXK-826號普通重型機車，行經桃
    園縣中壢市○○○路口，因有「駕車行經有燈光號誌管制之
    交岔路口闖紅燈」之違規行為，經桃園縣政府警察局中壢分
    局仁愛派出所員警掣單舉發，並經原處分機關依道路交通管
    理處罰條例第53條第1項之規定裁處新臺幣（下同）1,900元
    罰鍰，並依同條例第63條第1項第3款記違規點數3點。抗告
    人不服，聲明異議，經調查後，仍認抗告人於上開時地有闖
    紅燈之違規事實，而裁定駁回其異議之聲明等語。
二、抗告意旨略以：原法院片面相信員警證詞，未勘查路口確有
    監視器兩支，且交通號誌確有秒差，往來車輛常誤判，誤闖
    紅燈，於案發時，員警表示有路口監視器為憑，於法庭上卻
    避重就輕，未予坦承，明顯與事實不符，為此抗告云云。
三、按汽車駕駛人，行經有燈光號誌管制之交岔路口闖紅燈者，
    處新臺幣1,800 元以上5,400 元以下罰鍰，道路交通管理處
    罰條例第53條第1 項定有明文。汽車駕駛人有道路交通管理
    處罰條例第53條之情形之一者，各記違規點數3點，同條例
    第63條第1項第3款亦定有明文。
四、經查：
  (一)抗告人確有於99年8月23日晚上7時許，騎乘車號XK-826號普
    通重型機車，行經桃園市○○路與中山東路口時，由中山東
    路左轉至後興路之事實，業據抗告人坦認在卷，核與證人即
    本案舉發員警劉又壬於原審訊問時所證情節相符，並有交通
    部公路總局新竹區監理所桃園監理站99年12月28日竹監桃字
    第0990041540號函附違規通知單影本、裁決書、送達證書等
    件在卷可稽，此部分之事實，即堪認定。
  (二)抗告人雖以前詞置辯，惟本件證人即當時現場舉發之員警劉
    又壬於原審調查時具結證稱：伊於99年8月23日晚上7時許，
    騎乘警用機車執行巡邏業務，行經桃園縣中壢市○○路與中
    山東路口附近，當時後興路為綠燈，中山東路為紅燈，伊停
    於異議人後方，均在於中山東路上等紅燈，詎異議人突然由
    中山東路上左轉至後興路上，伊見異議人紅燈左轉，遂鳴警
    報器及開警示燈，跟隨異議人並將其攔下，當時伊騎乘警用
    機車，無法拍照錄影，該路口亦無錄影監視器。伊詢問異議
    人是否知悉遭攔停之理由及其行駛路徑，並告知其於上開地
    點紅燈左轉，異議人則表示知悉遭攔停之原因，但其生活困
    苦，請求伊不要舉發，經伊表示必須依法舉發後，異議人稱
    伊斷其生路，拒絕於舉發單上簽名等語（見原審卷第31頁背
    面至32頁）。按燈光號誌之違反，其所需之舉證狀態稍縱即
    逝，除設有感應照相之路口外，事後無法還原現場狀態，職
    是，舉發當時現場之值勤員警自屬交通案件之重要證人。參
    酌員警執行公務時，本身即受有行政懲處責任之監督，且其
    到庭具結作證，更係以刑事責任擔保其證言之真實性，本件
    舉發員警劉又壬與抗告人間並無何身分利害業務關係，當無
    嫌隙，衡諸情理應無甘冒偽證罪刑責風險而故意設詞構陷抗
    告人，且證人就當時燈號情形、執勤所處位置、抗告人行駛
    路徑、闖紅燈過程及拒絕於舉發單上簽名等情節詳述具體明
    確，難認於本件舉發有誤認燈號之情事，此外亦無任何證據
    可證其有何捏造事實違法取締之不法情事。抗告意旨雖認交
    通號誌有秒差，以致誤闖紅燈云云，惟抗告人亦未就執勤員
    警之舉發有誤提出具體證據以供調查，本院認員警本於維護
    交通秩序、安全職責所為之取締，當屬合法、正確之舉發。
    抗告人僅於事後空言否認上開違規行為，所辯尚無足採。
  (三)抗告意旨另以原審應調閱路口監視器為佐證云云，惟警察舉
    發交通違規行為，並不以照片或錄影為必要之證明方法，若
    強求各種交通違規行為均需以照片或錄影為其裁罰依據，事
    實上殆不可行，蓋諸多違規行為之發生難以預期，違規狀態
    稍縱即逝，如闖紅燈（在未設置闖紅燈自動照相儀器之處所
    ）者是，故抗告人請求調閱路口監視器畫面云云，即無必要
    ，抗告人對此部分有所指摘應認為無理由。
五、綜上所述，抗告人於前揭時、地騎乘普通重型機車，闖紅燈
    之違規行為，事證明確，堪以認定。原處分機關援引道路交
    通管理處罰條例第53條第1項及違反道路交通管理事件統一
    裁罰基準表之規定處異議人罰鍰1,900元，並依同條例第63
    條第1項第3款記違規點數3點，並無不合。原裁定已詳述認
    定抗告人違規之理由與證據，並說明原處分於法有據，而駁
    回其異議，認事用法並無違誤，本件抗告意旨徒為指摘，否
    認違規行為，核無理由，應予駁回。
據上論結，應依道路交通事件處理辦法第25條，刑事訴訟法第41
2條，裁定如主文。
中    華    民    國   100    年    3     月    30    日
                  刑事第二十一庭審判長法  官  周政達
                                      法  官  楊力進
                                      法  官  許永煌
以上正本證明與原本無異。
不得再抗告。
                                      書記官  林吟玲
中    華    民    國   100    年    4     月    1     日